臺灣屏東地方法院交通事件裁定　　　　100年度交聲字第160號
原處分機關　交通部公路總局高雄區監理所屏東監理站
異　議　人
即受處分人　彭慧琴
上列受處分人因違反道路交通管理處罰條例事件，對於交通部公
路總局高雄區監理所屏東監理路於民國100 年3 月21日所為之處
分（原處分案號：屏監違字第裁82-BBB503356號），聲明異議，
本院裁定如下：
    主  文
異議駁回。
    理  由
一、原處分意旨略以：異議人即受處分人彭慧琴所有之6612-NR
    號自用小客車，於民國100 年1 月15日21時36分許，在高雄
    市○○路與大順路交岔路口，因有不遵守道路交通標線之指
    示之違規情事，為警逕行舉發後，嗣原處分機關即交通部公
    路總局高雄區監理所屏東監理站認異議人上開情形，係違反
    道路交通管理處罰條例第60條第2 項第3 款規定，裁處罰鍰
    新臺幣（下同）900 元等語。
二、聲明異議意旨略以：伊車在綠燈時就排隊在路口等，當時直
    行車很多，所以車輪才會一直等在停止線上等語。
三、按汽車駕駛人，駕駛汽車不遵守道路交通標誌、標線、號誌
    之指示，處900 元以上1,800 元以下罰鍰，道路交通管理處
    罰條例第60條第2 項第3 款定有明文。次按劃設於道路上，
    設於已設有「停車再開」標誌或設有號誌之交岔路口，鐵路
    平交道或行人穿越道之前方及左彎待轉區之前端，寬30至40
    公分之白色實線，為停止線，用以指示行駛車輛停止之界限
    ，車輛停止時，其前懸部分不得伸越該線；又車輛面對圓形
    紅燈表示禁止通行，不得超越停止線或進入路口，道路交通
    標誌標線號誌設置規則第170 條第1 項、第2 項及第206 條
    分別定有明文。再按汽車行駛時，駕駛人應注意車前狀況，
    並隨時採取必要之安全措施；車輛行至有號誌之交岔路口，
    遇有前行或轉彎之車道交通擁塞時，應在路口停止線前暫停
    ，不得逕行駛入交岔路口內，道路交通安全規則第94條第3
    項、第102 條第1 項第13款分別定有明文。經查，異議人於
    上開時、地駕駛上開車輛，行經前揭有燈光號誌管制之交岔
    路口，於紅燈亮起2.53秒、3.43秒後仍駕車越過停止線之事
    實，為異議人所不爭執，並有違反道路交通管理事件裁決書
    、舉發違反道路交通管理事件通知單、舉發照片、高雄市政
    府警察局交通警察大隊100 年3 月2 日高市警交逕字第1000
    007330號函在卷可稽（見本院卷第6 至10頁），是異議人確
    有不遵守道路交通標線之指示之違規情事，應可認定。
四、異議人雖辯稱：伊車在綠燈時就排隊在路口等云云。惟查：
（一）路口交通號誌轉變為紅燈後，車輛即不能超越停止線行駛
      ，其規範目的無非為避免阻礙其他方向綠燈號誌車輛、行
      人通行，以免發生危險事故，汽車駕駛人於號誌時相為綠
      燈時，即有義務判斷是否可以通過路口，如果不能，就應
      該停止於停止線後等待，待路口淨空後，方能超越停止線
      進入路口。
（二）另觀諸上揭舉發照片，縱令如異議人所辯之情屬實，然異
      議人所在之位置既已距離停止線甚近，異議人見舉發路段
      車流量甚多，而無法於紅燈亮起前完成左轉時，則應於舉
      發地點燈號已轉為黃燈，燈號即將轉為紅燈時，自應停等
      於停止線後，而非仍逕自往前行駛，以避免因號誌轉換而
      停留在行人穿越道上，而妨礙用路人之路權，危害行人安
      全，此應係考領有合格駕駛執照之人所應具之認知。是異
      議人前揭所辯，洵屬無據，本院自難憑採。
五、至異議人稱舉發地點交通號誌設計有問題乙節，因標誌、標
    線、號誌之設置、養護及號誌之運轉，均由主管機關依其管
    轄辦理之；最高速限，其限制之時速由主管機關參照路線設
    計、道路狀況、交通量、肇事資料及其他因素定之。道路交
    通標誌標線號誌設置規則第4 條第1 項、第85條第3 項分別
    定有明文。因此主管機關自得依照各路口的需求狀況做不同
    的設計，駕駛人自有遵守之義務。且道路主管機關本得於法
    令授權範圍內，基於權責對於各項行政措施包括道路設計、
    交通號誌、標誌、標線之設置、更動為具體裁量、規劃，以
    求達成道路充分有效利用、維持交通秩序、保障道路使用人
    往來便利與安全之行政目的，除有違背法令或明顯矛盾、錯
    誤，縱司法機關亦不得涉入此行政權核心領域，而民眾對於
    行政機關具體行政措施如有意見，自應循正當管道向行政機
    關反應，尤不得由民眾自行主觀認定該項措施是否合理、而
    自行決定是否遵循；況依道路交通安全規則第90條規定，駕
    駛人駕駛汽車，應遵守道路交通標誌、標線、號誌之指示。
    是道路交通標誌、標線、號誌一經交通主管機關劃設後，於
    依法變更前，人民即有遵守主管機關所設道路交通標誌、標
    線、號誌之義務，尚不得以其主觀意見，逕認主管機關之規
    劃不當，而任意違反，否則，將使行車次序紊亂，嚴重危及
    道路秩序及用路人之權益，是其所辯，本院尚難為有利於異
    議人之認定，為無理由。
六、綜上所述，異議人確有不遵守道路交通標線之指示之違規事
    實，原處分機關依首揭規定裁處，於法尚屬有據。異議人猶
    執前揭情詞置辯，為無理由，應以駁回。
七、爰依道路交通管理處罰條例第87條第2 項、道路交通事件處
    理辦法第18條規定，裁定如主文。
中    華    民    國   100    年    5     月    9     日
                  交通法庭      法  官  羅森德
以上正本證明與原本無異。
如不服本裁定應於收受送達後5 日內向本院提出抗告書狀敘述抗
告之理由抗告於臺灣高等法院高雄分院。
中    華    民    國   100    年    5     月    9     日
                                書記官  盧姝伶